【裁判字號】    92,上易,2233
【裁判日期】    921104
【裁判案由】    家暴傷害
【裁判全文】
臺灣高等法院刑事判決                          九十二年度上易字第二二三三號
    上  訴  人
    即  被  告    甲○○
右上訴人即被告因家暴傷害案件，不服臺灣士林地方法院九十二年度簡上字第一七號
，中華民國九十二年六月二日第一審合議庭判決（起訴案號：臺灣士林地方法院檢察
署九十一年度偵字第七七五四號），提起上訴，本院判決如左：
    主      文
上訴駁回。
    事實及理由
一、本案經本院審理結果，認第一審合議庭以被告甲○○前因家暴傷害罪，經臺灣臺
    中地方法院判處有期徒刑五月，如易科罰金以三百元折算一日確定，於民國（下
    同）九十年十月十六日執行完畢，仍不知悔悟，復另行起意，於五年內之九十一
    年一月二十四日凌晨一時許，將告訴人即與其具有家庭暴力防治法第三條第一款
    所規定家庭成員關係之配偶乙○○毆傷之所為，係犯刑法第二百七十七條第一項
    之傷害罪，爰依累犯之規定，酌情判處有期徒刑六月，並諭知如易科罰金之折算
    標準為以三百元折算一日。經核其認事及用法，均無違誤，量刑亦甚允當，應予
    維持，並引用第一審合議庭判決書（如附件，其中告訴人乙○○於偵查中向檢察
    官所為之陳述，本院審酌該陳述作成之客觀條件及環境，認其接受偵訊時之心理
    狀態健全，並無受到脅迫、利誘或詐欺，且與在原審調查時之陳述內容相同，自
    非顯有不可信之情形，依新修正刑事訴訟法第一百五十九條之一第二項之規定，
    得為證據，應予補充）記載之事實、證據及理由。
二、被告具狀提起上訴意旨仍執陳詞，空言否認犯罪，顯係卸責之詞，不足採信，其
    上訴為無理由，應予駁回。至被告聲請：（一）傳喚證人白天浩、白文同、白文
    貴、白文進、游詩韻等人，證實被告並未毆傷告訴人；（二）調取告訴人就診之
    病歷資料，查明告訴人患有嚴重之精神疾病，所指不實云云。然查：（一）被告
    於出手毆打告訴人之際，與被告夫妻同住之被告父親白天浩、兄弟白文同、白文
    貴、白文進及弟妹游詩韻等人並未在場目睹一節，業據告訴人陳明（偵查卷第二
    一頁反面、原審九十二年三月五日訊問筆錄），本院認無俟彼等到庭證述之必要
    ；（二）告訴人於偵、審中既能迭次指訴被害之經過，且就係遭被告以徒手毆打
    成傷乙節，始終堅指不移，並無矛盾之處，自無調查其精神狀態之必要，均併予
    敘明。
三、被告甲○○經合法傳喚，無正當理由未於審判期日到庭，爰不待其陳述逕行判決
    。
據上論斷，應依刑事訴訟法第三百七十一條、第三百六十八條、第三百七十三條，判
決如主文。
本案經檢察官曾忠己到庭執行職務
中    華    民    國      九十二      年      十一      月      四      日
                              臺灣高等法院刑事第六庭
                                  審判長法  官  陳  春  秋
                                        法  官  洪  英  花
                                        法  官  王  麗  莉
右正本證明與原本無異。
不得上訴。
                                        書記官  蘇  秋  
中    華    民    國      九十二      年      十一      月      四      日
附錄本案論罪科刑法條全文
刑法第二百七十七條第一項：
傷害人之身體或健康者，處三年以下有期徒刑，拘役或一千元以下罰金。


司法院資訊處製作；財團法人民間司法改革基金會備份。
